【裁判字號】    92,台上,6277
【裁判日期】    921113
【裁判案由】    偽造有價證券
【裁判全文】
最高法院刑事判決                              九十二年度台上字第六二七七號
    上  訴  人  甲○○
右上訴人因偽造有價證券案件，不服台灣高等法院台中分院中華民國九十年五月二十
三日第二審判決（九十年度上訴字第四一四號，起訴案號：台灣台中地方法院檢察署
八十九年度偵字第三二六七號），提起上訴，本院判決如左：
    主  文
上訴駁回。
    理  由
按刑事訴訟法第三百七十七條規定，上訴於第三審法院，非以判決違背法令為理由，
不得為之。是提起第三審上訴，應以原判決違背法令為理由，係屬法定要件。如果上
訴理由狀並未依據卷內訴訟資料，具體指摘原判決不適用何種法則或如何適用不當，
或所指摘原判決違法情事，顯與法律規定得為第三審上訴理由之違法情形，不相適合
時，均應認其上訴為違背法律上之程式，予以駁回。本件上訴人甲○○上訴意旨略稱
：上訴人簽發之本件支票，已全部清償，第一審審理中，因未提出清償證明，致第一
審判決於量刑時，對此未予審酌，但於原審審理時即已提出收回之支票及清償證明書
，乃原審對此未予審酌，仍維持第一審判決，對上訴人提出之上開證據，無隻字片語
提及，其判決理由，顯有未備云云。
惟查：原判決綜合全案卷證資料，本於事實審法院推理之作用，認定上訴人委有連續
意圖供行使之用而偽造有價證券之犯行，第一審予以論罪科刑，並無不合，予以維持
，駁回上訴人在第二審之上訴，已詳細說明其採證認事之理由，所為論斷，亦俱有卷
內資料可資覆按。上訴意旨對原審之論斷，並未依據卷內資料，具體指摘有何違背經
驗法則或論理法則。且按：上訴人事後是否與持票人和解，清償票據債務，乃屬犯罪
後之態度問題，雖屬刑法第五十七條所定量刑時應審酌之事項，但上訴人於第一審審
理時既已供稱：「開出的票都有處理好拿回來」等語，第一審判決並已敘明審酌被告
（上訴人）犯罪之動機、目的、手段、……犯罪後之態度等一切情狀，予以量處有期
徒刑三年二月，則其對上訴人事後已與持票人和解，清償債務一節，自已加以審酌。
上訴人於原審審理中雖提出收回之支票及清償證明，但該事實既非第一審判決後始行
發生，原審復已審酌上訴人犯罪後之態度，認第一審量處之刑並無不當，予以維持，
其對上訴人犯罪後已清償之情狀，自亦在其審酌範圍內，並非未予審酌。至原判決對
上訴人事後已清償一節，理由內雖未特加說明，僅泛稱「審酌上訴人犯罪後之態度」
等語，踐行之訴訟程序，稍有欠妥，但於判決本旨既不生影響，依刑事訴訟法第三百
八十條規定，仍不得據為第三審上訴理由。綜上所述，本件上訴意旨所指，與法律規
定得為第三審上訴理由之情形不相適合，其上訴違背法律上之程式，應予駁回。原判
決認上訴人尚牽連犯侵占罪部分，核屬刑事訴訟法第三百七十六條第三款所列不得上
訴第三審之罪名，牽連所犯偽造有價證券重罪部分，上訴人之上訴既不合法，無從為
實體上審理，侵占之輕罪部分，自亦無從適用審判不可分之原則，併同為實體上之審
判，亦應從程序上予以駁回。
據上論結，應依刑事訴訟法第三百九十五條前段，判決如主文。
中      華      民      國    九十二    年     十一     月     十三     日
                              最高法院刑事第十一庭
                                  審判長法官  張  淳  淙
                                        法官  謝  俊  雄
                                        法官  蘇  振  堂
                                        法官  張  春  福
                                        法官  呂  丹  玉
      右正本證明與原本無異
                                              書  記  官
中      華      民      國    九十二    年     十一     月    二十四    日


司法院資訊處製作；財團法人民間司法改革基金會備份。
